【裁判字號】    97,抗,84
【裁判日期】    970328
【裁判案由】    聲明異議
【裁判全文】
臺灣高等法院臺南分院民事裁定            97年度抗字第84號
抗  告  人  甲○○
相  對  人  乙○○
上列抗告人因與相對人間請求返還不當得利強制執行事件，聲明
異議，對於中華民國97年1月24日台灣台南地方法院（96年度執
字第80266號）所為裁定提起抗告，本院裁定如下：
    主    文
抗告駁回。
抗告程序費用新台幣壹仟元由抗告人負擔。
    理    由
一、本件抗告意旨略以：原執行名義之標的金額已提存在原法院
    提存所，其金額與原判決所定抗告人提存免為假執行之擔保
    金相同，可擔保相對人若判決確定勝訴後無不能執行之虞。
    在此情況殊不宜強人所難要求抗告人另再提存同額之擔保金
    ，若要求抗告人另再提存同額擔保金，無異雙倍提存，實非
    保護債務人之旨，亦有失公平，爰提起抗告，求予廢棄原裁
    定云云。
二、按依強制執行法第4條第1項第2款規定，假扣押、假處分、
    假執行之裁判及其他依民事訴訟法得為強制執行之裁判，為
    得聲請強制執行之執行名義之一。次按假扣押之執行，係為
    保全將來之執行，並非終局執行，是假扣押債權人須待取得
    終局執行名義（本案訴訟判決勝訴確定或取得宣告假執行之
    判決），始可就其保全之請求受償，故強制執行法第133條
    明定：因執行假扣押收取之金錢，及依分配程序應分配於假
    扣押債權人之金額，應提存之。經查：本件兩造間請求返還
    不當得利事件（台灣台南地方法院95年度新簡字第783號）
    ，業經相對人聲請就抗告人對於第三人得領取之分配款債權
    ，在新台幣（下同）21萬元及執行費1,680元之範圍內予以
    假扣押，經台灣台南地方法院於96年2月27日以南院慧96執
    全南字第824號執行命令禁止抗告人於該債權金額內收取分
    配款債權或為其他處分（見原審卷第11頁），並業經台灣台
    南地方法院於96年6月8日以96年度存字第2572號提存211,
    620元，並註記收取本件提存物之條件為：「須檢附債務人
    乙○○受敗訴判決之證明文件，經民事執行處承辦股審核，
    並經民事執行處同意領取之證明文件，始可領取」在案，有
    上開執行命令、提存通知書影本、及台灣台南地方法院提存
    所97年1月4日（96）存字第2572號函附卷可稽（見原審卷第
    20頁），是上開提存金額211,620元為相對人聲請本件假扣
    押之債權金額，並由原執行法院依強制執行法第133條所提
    存，並非抗告人所提存免為假執行之擔保金，堪以認定。茲
    相對人以上開原審法院95年度新簡字第783號判決所諭知之
    假執行判決為執行名義聲請本件強制執行，有該判決正本在
    卷可憑（見原審卷第6頁），是本件提存之收取條件（即抗
    告人獲敗訴判決）業已成就，則原執行法院於97年1月16日
    以南院雅95執南字第30100號函同意相對人領取上開提存金
    額，於法自屬有據（見原審卷第29頁）。原審因而裁定駁回
    抗告人之聲明異議，經核尚無違誤。抗告意旨誤以上開提存
    金額為其擔保金，謂上開民事判決為供擔保免為假執行之宣
    告，使其受雙重擔保之不利云云，顯屬誤解，其抗告指摘原
    裁定不當，求予廢棄原裁定，為無理由，應予駁回。
據上論結，本件抗告為無理由，依強制執行法第30條之1，民事
訴訟法第495條之1、第449條第1項、第95條、第78條，裁定如主
文。
中    華    民    國    97    年    3     月    28    日
                  民事第三庭  審判長法  官  陳光秀
                                    法  官  曾平杉
                                    法  官  莊俊華
上為正本係照原本作成。
不得抗告。
中    華    民    國    97    年    3     月    31    日
                                    書記官  吳銘添


司法院資訊處製作；財團法人民間司法改革基金會備份。
